臺灣高等法院刑事裁定　　　　　　　　　 96年度抗字第883號
抗　告　人
即　受刑人　甲○○
上列抗告人因聲請減刑及定應執行刑案件，不服臺灣桃園地方法
院中華民國96年8月8日所為裁定（96年度聲減字第2184號），提
起抗告，本院裁定如下：
    主  文
抗告駁回。
    理  由
一、原裁定意旨略以：查受刑人甲○○於附表所列日期，犯如該
    附表所示之罪，均經判刑確定在案，茲檢察官以其犯罪時間
    均在中華民國九十六年四月二十四日以前，所犯如附表所示
    之罪，悉合於減刑條件，聲請予以減刑，並定其應執行之刑
    ，經核尚無不合，應予准許等語。
二、本件抗告意旨略以：
  (一)抗告人即受刑人因犯毒品危害防制條例案件，前經臺灣桃園
    地方法院（九十五年度訴字第二七七六號）認罪協商，分別
    判處有期徒刑七月、四月及五月，並定應執行刑為有期徒刑
    一年一月確定在案，且發交桃園監獄執行中。
  (二)抗告人所犯各案，悉合於減刑條件，雖經臺灣桃園地方法院
    就各罪分別減為三月又十五日、二月及二月又十五日，並定
    應執行刑為六月又十五日且不得易科罰金。惟按「犯最重本
    刑五年以下有期徒刑以下之刑之罪，而受六個月以下有期徒
    刑或拘役之宣告者，得以新臺幣一千元、二千元或三千元折
    算一日，易科罰金」，刑法第四十一條第一項定有明文（抗
    告狀誤載為第四十二條第一項）。抗告人應執行刑雖為有期
    徒刑六月又十五日，惟所犯施用毒品各罪，經減刑後均符合
    刑法第四十一條第一項之易科罰金標準，原審未為易刑處分
    ，自有違誤等語，提起抗告，請求本院撤銷原審裁定。
三、經查：
  (一)按修正前刑法第四十一條第一條規定「犯最重本刑五年以下
    有期徒刑以下之刑之罪，而受六個月以下有期徒刑或拘役之
    宣告者，．．得以一元以上三元以下折算一日易科罰金」；
    第二項固規定：「併合處罰之數罪，均有前項情形，其應執
    行之刑逾六月者，亦同」。惟該條第二項之規定於九十五年
    七月一日業經修正為：「前項規定於數罪併罰，其應執行之
    刑未逾六月者，亦適用之」。是以犯罪行為在修法後者，自
    應依修正後之刑法第四十一條之規定為論斷得否得為易刑處
    分之依據，而依前揭新法第四十一條第二項之規定，自必所
    定應執行之刑未逾六月者，始得易科罰金，減刑裁定定應執
    行刑時，亦同其旨。
  (二)抗告人犯有附表所示之罪刑為抗告人所不爭，原裁定依據中
    華民國九十六年罪犯減刑條例第二條第一項第三款、第十條
    第二項（原裁定贅載第九條），就抗告人所犯各罪，分別依
    法減為有期徒刑三月又十五日、二月及二月又十五日，復依
    刑法第五十一條第五款定應執行刑六月又十五日，經核尚無
    違誤。再者抗告人所犯各罪，犯罪日期均在九十五年七月一
    日新刑法修正施行後，衡諸前揭意旨，當應逕行適用修正後
    刑法之規定為論處，並無新舊法比較適用之問題。準此，抗
    告人應執行之刑既已逾六月，依修正後刑法第四十一條第二
    項規定，自不得易科罰金，原裁定未為易科罰金折算標準之
    諭知，於法尚無不合，抗告人以前詞指摘原裁定不當，非有
    理由，應予駁回。
四、據上論斷，依刑事訴訟法第四百十二條，裁定如主文。
中　　華　　民　　國　　96　　年　　8 　　月　　29　　日
　　　　　　　　　刑事第十八庭審判長法　官  溫耀源
　　　　　　　　　　　　　　　　　  法　官  周政達
　　　　　　　　　　　　　　　　　  法　官  段景榕
以上正本證明與原本無異。
不得抗告。
                                    書記官  陳靜姿
中　　華　　民　　國　　96　　年　　9 　　月　　3 　　日
